Inventaris van de archieven van de Koninklijke Militaire Academie (KMA), (1818) 1828-1940 (1941); Hoofcursussen te Kampen en ''s-Hertogenbosch, 1878-1923; Cadettenschool, 1890-1924; Artillerie- en Genieschool te Delft, 1816-1823
Nationaal Archief, Den Haag
- Koninklijke Militaire Academie, 1828-1941, A
  - Gouverneur, 1828-1940, A.1
    - Series, A.1.1
      - Ongeclassificeerd, A.1.1.1.
        - Ingekomen stukken, 1828 - 1904; 1-37, 203; 37 pakken
          - 1847, 20
            - Handleiding tot de kennis der Fransche taal en letterkunde verschenen bij KMA, 1847, 1847/108
            - Benoeming kadetten, 1847, 1847/122
            - Inspectie KMA, 1847, 1847/133
            - Afleggen examen no. 1 door ooff., 1847, 1847/136
            - Model Infanterie patroontas en patroonzak, 1847, 1847/138
            - Reiskostenvergoeding stoomboot Harlingen-Amsterdam, 1847, 1847/141
            - Aanbesteding van fourages, 1847, 1847/151
            - Lesprogramma kadet Merkes van Gendt, 1847, 1847/154
            - Benoeming kadetten, 1847, 1847/166
            - 1e deel der nieuwe geschiedenis verschenen bij KMA, 1847, 1847/181
            - Ziekteverzuim adelborsten te Medemblik, 1847, 1847/190
            - Modellen voor topografisch tekenen vervaardigd bij de KMA, 1847, 1847/201
            - Fondsen van inwendig beheer bij de korpsen, 1847, 1847/202
          - 1848, 21
            - Inhoudingen kledings- en reparatiefonds, 1848, 1848/2
            - Naleving voorschriften over magazijngoederen, 1848, 1848/4
            - Tarieven verwisselstukken draagbare wapens, 1848, 1848/6
            - AOL betr. onderscheidingen, benoemingen en bevorderingen, 1848, 1848/10
            - Wijziging formatie Cavalerie, 1848, 1848/22
            - Regimentskind Duzamos, 1848, 1848/24
            - Boeken voor bibliotheek van departement, 1848, 1848/30
            - Overlijden prins Alexander, 1848, 1848/42
            - Optreden van de militaire macht bij samenscholingen, 1848, 1848/56
            - Fourages luitenants Cavalerie en Rijdende Artillerie, 1848, 1848/57
            - Toelatingsleeftijd adspiranten KMA, 1848, 1848/62
            - Invoering van lichter veld-materieel, 1848, 1848/74
            - Rekening en verantwoording van de Commissie van beheer van het fonds voor ooff. over 1847, 1848, 1848/79
            - Verschenen "Beginselen der differentiaal- en integraalrekening" door lector Badon Ghybeh, 1848, 1848/80
            - Reorganisatie van de Artillerie, 1848, 1848/83
            - Handleiding bij de beoefening der Javaansche taal en letterkunde verschenen bij KMA, 1848, 1848/87
            - Uniform artillerie-off., 1848, 1848/91
            - Model geblindeerde batterij voor de KMA, 1848, 1848/120
            - Schietinstructie, 1848, 1848/125
            - Bezuinigingsonderzoek bij KMA dooe Commissie van Inspectie, 1848, 1848/126
            - Anatommisch paard voor KMA, 1848, 1848/128
            - Wijziging reglement Geneeskundige Dienst, 1848, 1848/134
            - Vereenvoudigde traktementsberekening off., 1848, 1848/145
            - Overplaatsing kadetten, 1848, 1848/146
            - Leerboek voor bibliotheek KMA, 1848, 1848/152
            - Benoeming kadetten, 1848, 1848/154
            - Model ophaalbrug voor KMA, 1848, 1848/161
            - Voorzorgsmaatregelen tegen cholera, 1848, 1848/163
            - Bevordering kadetten, 1848, 1848/170
            - Boeken uitgekomen bij de KMA, 1848, 1848/171
            - Inspectie KMA, 1848, 1848/174
            - Minimumleeftijd toelating KMA, 1848, 1848/182
            - Examinering kadetten, 1848, 1848/185
            - Aanbesteding der fourages, 1848, 1848/193
            - Javaanse taal geen verplicht vak meer, 1848, 1848/200
            - Kennis van Maleis schrift voortaan aanbeveling voor plaatsing met bestemming Oost-Indië, 1848, 1848/205
            - Opgave ziekteverzuim kadetten aan KIM, 1848, 1848/212
            - Bezoldiging militairen tijdens verpleging, 1848, 1848/223
            - Kwestie over het plegen van nadruk door de KMA, 1848, 1848/229
            - Aanbesteding munitiebrood, 1848, 1848/240
            - Intrekking medaille trouwe dienst bij ontslag, 1848, 1848/241
          - 1849, 22
            - Langdurig verlof off., 1849, 1849/1
            - Regimentskind Lamré, 1849, 1849/2
            - AOL betr. onderscheidingen, benoemingen en bevorderingen, 1849, 1849/7
            - Examinering off. jaargang 1836, 1849, 1849/9
            - Reorganisatie Infanterie, 1849, 1849/15
            - Overlijden koning Willem II, 1849, 1849/34
            - Eed van trouw aan koning Willem III, 1849, 1849/38
            - Dragen van rouw, 1849, 1849/41
            - Vaststelling aantal adj. en ordonnance-off. van de koning en prins-veldmaarschalk, 1849, 1849/49
            - Conduitelijsten off., 1849, 1849/50
            - Visiteerinstrumenten voor kanon (beweeglijk kruis), 1849, 1849/68
            - Aanvulling tekort aan 2e luitenants Inf. in Oost-Indië, 1849, 1849/71
            - Observatorium bij KMA, 1849, 1849/81
            - Wijziging bevorderingsregels kapiteins, 1849, 1849/87
            - Gesticht Meerenberg bij Bloemendaal, 1849, 1849/99
            - Inspectie KMA, 1849, 1849/104
            - Tarieven wisselstukken wapens, 1849, 1849/106
            - Gewijzigde onderwijs in de Oostersche talen, 1849, 1849/110
            - Bevordering kadetten, 1849, 1849/123b
            - Bevordering kadetten, 1849, 1849/124
            - Benoeming kadetten, 1849, 1849/129
            - Reçu's en factuur van gezonden mineralen, 1849, 1849/133
            - Hervatting applicatieschool, 1849, 1849/136
            - Toelatingsverzoek, 1849, 1849/139
            - Benoeming kadetten-pages, 1849, 1849/140
            - Reactie ministerie van Koloniën op inspectie KMA, 1849, 1849/143bis
            - Reorganisatie Artillerie, 1849, 1849/148
            - Reorganisatie korps Ingenieurs, Mineurs en Sappeurs, 1849, 1849/152
            - Reorganisatie Cavalerie, 1849, 1849/153
            - Dragen van uniform na eervol ontslag, 1849, 1849/164
            - Aanbesteding fourages, 1849, 1849/165
            - Algemene bepalingen bij overplaatsingen naar Oost-Indië, 1849, 1849/167
            - Leercursussen voor de Rijkskweekschool van Geneeskundigen te Utrecht, 1849, 1849/173
            - Uniform opzichters van fortificatiën, 1849, 1849/174
            - Uniform adj. en ordonnance-off. van de koning en de prinsen, 1849, 1849/175
            - Advies van de Landsadvocaat in de kwestie over nadruk door de KMA, 1849, 1849/176
            - Inspectie KMA, 1849, 1849/178
            - Vervanging minister van Oorlog, 1849, 1849/179
            - Wijziging in de Instructie inventaris voor de bijlen, 1849, 1849/198
            - Huisvesting van off. en ooff. in de KMA, 1849, 1849/203
            - Uniform Cavalerie, 1849, 1849/212
          - 1850, 23
            - AOL betr. onderscheidingen, benoemingen en bevorderingen, 1850, 1850/1
            - Uniform hoofdofficieren, 1850, 1850/9
            - Buitengasthuizen te Amsterdam en Haarlem niet meer krankzinnigengestichten, 1850, 1850/10
            - Reiskostenvergoeding ambtenaren en off., 1850, 1850/11
            - R.K. eredienst in het leger, 1850, 1850/12
            - Voornemen tot opheffing der Kon. Academie te Delft en Instituut voor de Marine te Medemblik en overbrengen van beide naar de KMA, 1850, 1850/18bis
            - Opheffing Fortificatie-directies en instelling Fortificatie-inspecties, 1850, 1850/22
            - Wijziging Speciale Commissie van Toezicht op het Militair Onderwijs, 1850, 1850/23
            - Overplaatsing kadet Perk, 1850, 1850/27
            - Aanpassing vestingaffuit kanon 24 lbs., 1850, 1850/64
            - Samenstelling Comité van Defensie, 1850, 1850/78
            - Rekening en verantwoording van de Commissie van beheer van het fonds voor de ooff. 1849, 1850, 1850/82
            - Ontheffing militairen van het defroyeren der facteurs bij de korpsen, 1850, 1850/97
            - Examen ooff. voor 2e lt., 1850, 1850/101
            - Beproeving afstandsmeter, 1850, 1850/105
            - Uniform subalterne off., 1850, 1850/107
            - Verslag over het militair onderwijs bij de KMA en de scholen voor het militair onderwijs bij het leger, 1850, 1850/112
            - Vervanging 2e lt. Booms door 1e lt. Weymar Schultz, 1850, 1850/114
            - Bevordering kadetten, 1850, 1850/124
            - Inspectie KMA, 1850, 1850/129
            - Bevordering kadetten, 1850, 1850/130
            - Tarieven van herstellingen aan wapens, 1850, 1850/134
            - Druifoogen der kanonnen van 24-6 lbs., 1850, 1850/137
            - Onderwijs laag-Maleis aan 4e-jaars kadetten, 1850, 1850/141
            - Wijze waarop de tuigen tot lamoenberrie in de inventarissen moeten worden gevoerd, 1850, 1850/144
            - Wet briefport en brieven-posterij, 1850, 1850/145
            - Boekwerken, 1850, 1850/146
            - Reis- en verblijfkosten voor ambtenaren en militairen, 1850, 1850/148
            - Keuringseisen gezichtsvermogen, 1850, 1850/157
            - 3 Onderzoekscommissies artillerieproeven, 1850, 1850/162
            - Onderzoek gezichtsvermogen bij toelating tot KMA, 1850, 1850/167
            - Wet op het Nederlanderschap, 1850, 1850/174
            - Wet op het enqueterecht, 1850, 1850/175
            - Diensttijd pages, 1850, 1850/176
            - Bezichtigen van 's Rijks werven voor de Marine, gieterijen, vestingen, enz., 1850, 1850/191
            - Examencommissie ooff. Cavalerie voor 2e. lt., 1850, 1850/192
            - Aanbesteding fourages, 1850, 1850/208
            - Art. van de instructie Commissaris des Konings in de provincie van belang voor militaire autoriteiten, 1850, 1850/214
            - Betalingen door legerautoriteiten, 1850, 1850/215
            - Rekening en verantwoording van de Directie over de weduwen en weezenkas voor off. 1849, 1850, 1850/242
            - Reorganisatie Infanterie, 1850, 1850/243
            - Agenten van de aannemer der militaire transporten te water, 1850, 1850/246
            - Model bomvrijen toren te Vuren voor de KMA, 1850, 1850/247
            - Voorschotten voor gepensioneerde militairen, 1850, 1850/249
            - Handleiding tot de kennis der Artillerie en "Handleiding tot de kennis der Scheikunde", 1850, 1850/256
          - 1851, 24
            - Kleding-, reparatie- administratietoelagen, 1851, 1851/3
            - Ranglijst van adelborsten der Marine bij KMA, 1851, 1851/4
            - AOL betr. onderscheidingen, benoemingen en bevorderingen, 1851, 1851/13
            - Examen ooff. voor 2e lt., 1851, 1851/20
            - Naturalisatie, 1851, 1851/22
            - Organisatie militaire administratie, 1851, 1851/23
            - Uniform generaals, 1851, 1851/29
            - Uitbetalen tegoeden kledingfonds, 1851, 1851/39
            - Algemeen Depôt van Discipline, 1851, 1851/42
            - Boekwerken en brochures, 1851, 1851/57
            - Examen ooff. voor 2e lt., 1851, 1851/60
            - Examen ooff. voor 2e lt., 1851, 1851/62
            - Reis- en verblijfskosten ambtenaren en militairen, 1851, 1851/69
            - Berekeningswijze contributie weduwen- en wezenkas off., 1851, 1851/83
            - Boekwerken verschenen bij de KMA, 1851, 1851/85
            - Rekening en verantwoording van de Commissie van beheer van het fonds voor ooff. 1850, 1851, 1851/113
            - Wetswijziging, 1851, 1851/131
            - Directeuren van militaire hospitalen worden officieren der militaire administratie, 1851, 1851/136
            - Verdeling godsdienstonderwijs over de predikanten te Breda, 1851, 1851/139
            - Reglement kledingfonds off., 1851, 1851/150
            - Voorstel van het Comité tot het onderzoek van de kogelbaan van veldgeschut, 1851, 1851/156
            - Recipis van loden kogels voor kernbussen, 1851, 1851/162
            - Verbetering emplacementstaat 3e Reg. Dragonders, 1851, 1851/170
            - Lijmen van klossen aan exercitie-granaatkartetsen, 1851, 1851/172
            - Bevordering kadetten, 1851, 1851/194
            - Inspectie KMA, 1851, 1851/203
            - Technische stukken veldaffuiten, kardoestas en fascinebanden, 1851, 1851/209
            - Wijzigingen materieel der Artillerie, 1851, 1851/240
            - Tarief herstellingen aan draagbare wapens, 1851, 1851/257
            - Samenstelling, inrichting en bevoegdheid gemeentebesturen, 1851, 1851/258
            - Aanbesteding fourages, 1851, 1851/275
            - Ruilingstelsel van boeken tussen Amerika Europa, 1851, 1851/294
            - Beoordeling "Memorandum van de geschiedenis van het Vaderland" door 1e lt. Gouderiaan, 1851, 1851/331
            - Bevordering vreemdelingen in Rijksbetrekking na naturalisatie, 1851, 1851/334
          - 1852, 25
            - Lijst van artilleriegoederen der Marine, 1852, 1852/9
            - Herziening Reglement KMA i.v.m. het overbrengen der adelborsten naar de KMA, 1852, 1852/21
            - Oude boekwerken voor de KMA, 1852, 1852/28
            - Opzetsteunen en stangen marine-vuurmonden, 1852, 1852/39
            - Gedrukten voor onderwijs aan marine-adelborsten, 1852, 1852/56
            - Plantekeningen voor onderwijs in het stoomwezen aan marine-adelborsten, 1852, 1852/95
            - Aantal plaatsen kadet en adelborst bij KMA, 1852, 1852/118
            - Gekleurde kaart der Nederlanden voor een Pruisisch generaal, 1852, 1852/121
            - Rangschikking adelborsten na oefentocht met fregat "Doggersbank", 1852, 1852/127
            - AOL betr. onderscheidingen, benoemingen en bevorderingen, 1852, 1852/131
            - Oefentocht 2e- en 3e-jaars adelborsten, 1852, 1852/134
            - Deelname 1e lt. Delprat aan oefentocht adelborsten, 1852, 1852/139
            - Deelname 1e lt.t.z. Kemper aan oefentocht adelborsten, 1852, 1852/140
            - Accijnsvrijdom van binnenlands gedistilleerd bestemd voor natuurkundig onderwijs, 1852, 1852/148
            - Eindpunt oefentocht adelborsten, 1852, 1852/158
            - Inscheping adelborsten op s.s. "Gedeh" bij de Moerdijk, 1852, 1852/169
            - Vervaardiging "Appareil electro-ballistique" voor onderwijs aan KMA, 1852, 1852/184
            - Dragen van distinctieven bij verlof, 1852, 1852/197
            - Benoeming gen.maj. Forstner van Dambenoij tot minister van Oorlog, 1852, 1852/202
            - Examen ooff. voor 2e lt., 1852, 1852/220
            - Overleggen van stukken bij aanvragen om lijfrente uit het fonds voor ooff., 1852, 1852/223
            - Bevordering Commandant KMA Delprat, 1852, 1852/224
            - Inspectie KMA, 1852, 1852/226
            - Stoomkooktoestel Ewalds voor KMA niet aanbevolen, 1852, 1852/230
            - Reglement van stichting Van Wijkerslooth van Schalkwijk voor R.K. militaire wezen, 1852, 1852/236
            - Beproeving afstandsmeter Groetaers, 1852, 1852/237
            - Toelating surnumerair adelborst, 1852, 1852/252
            - Gewijzigd Reglement KMA thans Koninklijke Academie voor de Zee- en Landmagt, 1852, 1852/257
            - Pensionering Gouverneur KMA Seelig, opgevolgd door gen.maj. Van Rappard., 1852, 1852/264
            - Bezichtiging KMA door 3 Spaanse off., 1852, 1852/265
            - Reorganisatie Artillerie, 1852, 1852/267
            - Examen ooff. voor 2e lt., 1852, 1852/271
            - Organisatie Artillerie, 1852, 1852/286
            - Verhoging officierstraktementen, 1852, 1852/287
            - Indeling van het Rijk in Artillerie Kommandementen, 1852, 1852/291
            - Uniform lectoren KMA, 1852, 1852/293
            - Instructie voor den Inspecteur der Artillerie, 1852, 1852/310
            - Algemeen verslag en beantwoording van vraagpunten omtrent het zeewezen van den Staat, 1852, 1852/312
            - Tractementsverhoging magazijnmeesters der Art. bij langdurige dienst, 1852, 1852/315
            - Onderzoek mijnboor, 1852, 1852/318
            - Eervol ontslag kol. Delprat als commandant KMA, opgevolgd door maj. Van Overstraten, 1852, 1852/329
            - Beproeving Electro-Balistisch toestel, 1852, 1852/344
            - Handleiding tot de werkdadige meetkunst, ten dienst van 't onder-officiers examen (voorbereiden), 1852, 1852/349
            - Toezending Handleiding tot de beoefening der Geologie met inbegrip van de Palaentologie aan prins Frederik, 1852, 1852/350
            - Rouw wegens overlijden van prins van Waterloo veldmaarschalk, 1852, 1852/352
            - Walaffuit en raamkussen, 1852, 1852/360
            - Huur zitplaatsen in Waalse kerk, 1852, 1852/369
            - Vereenvoudiging onderwijs, 1852, 1852/375
            - Rekening en verantwoording van de Directie der weduwen- en wezenkas voor off. 1850-1851, 1852, 1852/388
            - Kartetsen en druifogen, 1852, 1852/400
            - Gebreken in oefening adelborsten met sextant, 1852, 1852/412
            - Nieuw reglement inwendige dienst der Akademie, 1852, 1852/427
          - 1853, 26
            - Onderscheidingstekenen burgemeester, 1853, 1853/2
            - Off. van Gezondheid Dr. Snabilié ontheven van waarneming Inspecteur Geneeskundige Dienst der Zeemacht en benoemd tot Inspecteur Geneeskundige Dienst Landmacht, 1853, 1853/7a
            - Huur zitplaatsen Waalse kerk, 1853, 1853/13
            - AOL betr. onderscheidingen, benoemingen en bevorderingen, 1853, 1853/15
            - Overplaatsing sgt. Stolte, 1853, 1853/19
            - Supplement catalogus bibliotheek KMA en Handleiding topografisch tekenen, 1853, 1853/36
            - Tekort 2e luitenants Artillerie door reorganisatie, 1853, 1853/52
            - Detachering off. bij Rijscholen te Hannover en Berlijn, 1853, 1853/52
            - Uniform Intendanten en Onder-Indendanten, 1853, 1853/86
            - Model Cavaleriesabel KMA, 1853, 1853/87
            - Aantal en leeftijd toe te laten adspiranten, 1853, 1853/95
            - Bevordering kadet, 1853, 1853/98
            - Aanstelling adelborst Quant tot Adspirant Ingenieur bij de Marine, 1853, 1853/99
            - Wijziging traktementen Geneeskundigen Dienst, 1853, 1853/125
            - Voorschrift buskruitladingen Marine, 1853, 1853/128
            - Overplaatsing kadetten, 1853, 1853/145
            - Aard en taak commissies van Inspectie en Examins, reglementswijziging, vereenvoudiging dienstcorrespondentie, 1853, 1853/155
            - Zedelijke vorming kadetten, 1853, 1853/156
            - Modellen van vestingstelsels opzenden aan ministerie t.b.v. het onderricht aan de prins van Oranje, 1853, 1853/182
            - Dragen van burgerkleding, 1853, 1853/184
            - Middelen ter aanmoediging van de kadetten, 1853, 1853/191
            - Regeling officiershuwelijken, 1853, 1853/210
            - Kruistocht en inscheping 4e jaars adelborsten, 1853, 1853/216
            - Reductie prijs buitengewone leercursus KMA, 1853, 1853/228
            - Inspectie KMA, 1853, 1853/262
            - Benoeming adelborsten, 1853, 1853/296
            - Bevordering kadetten, 1853, 1853/307
            - Bevordering kadetten, 1853, 1853/308
            - Uniform generaals, stafofficieren, adjudanten en ordonnance off. des konings, 1853, 1853/314
            - Veresiten voor teolating tot examen ooff. voor 2e lt., 1853, 1853/332
            - Uniform kadetten, 1853, 1853/340
            - Bevordering adelborsten, 1853, 1853/342
            - Onderwijs laag-Maleis aan 4e jaars kadetten met bestemming Oost-Indië, 1853, 1853/343
            - Benoeming kadetten, 1853, 1853/345a
            - Benoeming adelborsten, 1853, 1853/347
            - Aanbieding standaard door Breda aan KMA, 1853, 1853/381
            - Voorzorgsmaatregelen tegen cholera, 1853, 1853/385
            - Benoeming adelborsten, 1853, 1853/402
            - Bepalingen inz. naturalisatie, 1853, 1853/414
            - Wijzigingsvoorstel Reglement der Koninklijke Academie voor de Zee- en Landmagt, 1853, 1853/425
            - Inhoudingen voor kleding, fondsen en dronkenschap, 1853, 1853/455
            - Wijzigingen reglement KMA, 1853, 1853/464
            - Vervanging luitenants t.z. bij KMA, 1853, 1853/471
            - Gedeeltelijke opheffing van verbanden op kapitalen of goederen ten name of ten behoeve van off. die niet deelnemen aan Weduwen- of Wezenkas, 1853, 1853/475
            - Maatregelen bij Aziatischen braakloop, 1853, 1853/476
            - Wijzigingen bij gedetacheerd marinepersoneel, 1853, 1853/490
            - Rekening en verantwoording van de Directie der weduwen- en wezenkas voor off. 1852, 1853, 1853/507
            - Beproeving afstandsmeter Groetaers, 1853, 1853/508
            - Schijfschieten door kadetten, 1853, 1853/552
          - 1854, 27
            - Overplaatsing lt.t.z 1e kl. Pels Rijcken en De Man, 1854, 1854/17
            - AOL betr. onderscheidingen, benoemingen en bevorderingen, 1854, 1854/22
            - Inrichting schijfschietbaan, 1854, 1854/30
            - Wijzigingen reglement KMA, 1854, 1854/50
            - Ontheffing lt.t.z. 1e Kl. Pels Rijcken en De Man uit hun functies bij KMA, 1854, 1854/62
            - Prijsvraag raketten of congrevische vuurpijlen, 1854, 1854/121
            - Invoering van nieuwe schakots, 1854, 1854/135
            - Rekening fonds van dek- en onderofficieren, 1854, 1854/143
            - Voorschrift kernbus, 1854, 1854/152
            - Ambtspenningen Rijkspolitie, 1854, 1854/193
            - Vogelhuiden voor onderwijs Natuurlijke Geschiedenis, 1854, 1854/220
            - Kruistocht met adelborsten, 1854, 1854/223
            - Circulaire Hoofdbestuur van het Metalen Kruis, 1854, 1854/244
            - Gebruik van tussenproppen van stro bij kanonnen, 1854, 1854/270
            - Rekening en verantwoording van de Commissie van beheer van het fonds van ooff. 1853, 1854, 1854/273
            - Schilderij voor KMA, 1854, 1854/280
            - Wijziging formatie Infanterie en bat. Mineurs en Sappeurs, 1854, 1854/287
            - Benoeming adelborsten, 1854, 1854/290
            - Uniform Oost-Indisch leger, 1854, 1854/298
            - Bevordering kadetten, 1854, 1854/303
            - Bevordering kadetten, 1854, 1854/314
            - Benoeming kadetten, 1854, 1854/321
            - Benoeming adelborsten, 1854, 1854/332
            - Inspectie KMA, 1854, 1854/365
            - Cholera te Breda, 1854, 1854/366
            - Bepakkingswijze van munitiekisten, 1854, 1854/390
            - Klachten over oefening adelborsten met nautische instrumenten, 1854, 1854/404
            - Onderzoek afstandsmeter Delhaye, 1854, 1854/424
            - Rekening en verantwoording van de Directie der Weduwen- en Wezenkas voor off. 1853, 1854, 1854/436
            - Onderwijs in de natuurlijke historie en militaire opleiding in het algemeen van kadetten met bestemming Oost-Indië, 1854, 1854/453
            - Aanbesteding fourages, 1854, 1854/462
            - Stoomveer Willemsdorp-Moerdijk, 1854, 1854/465a
            - Dragen van klein tenue, 1854, 1854/491
            - Uniform oppassers KMA, 1854, 1854/492
            - Vervaardigen van scherpe Infanteriepatronen, 1854, 1854/516
            - Soldijverhoging, 1854, 1854/524
            - Verhoging reisgeld, 1854, 1854/526
          - 1855, 28
            - AOL betr. benoeming minister van Oorlog tot lt.gen., 1855, 1855/4
            - Maatregelen na ongeregeldheden bij KMA, 1855, 1855/15
            - AOL betr. onderscheidingen, benoemingen en bevorderingen, 1855, 1855/35
            - Benoeming kol. Walther tot Gouverneur KMA, 1855, 1855/69
            - Rekening van het fonds van dek- en onderofficieren en mindere schepelingen bij de marine 1854, 1855, 1855/71
            - Concept wijziging van Reglement KMA, 1855, 1855/90
            - Schilderij voor KMA, 1855, 1855/118